【裁判字號】    92,親,19
【裁判日期】    920930
【裁判案由】    確認非婚生子女
【裁判全文】
臺灣士林地方法院民事判決  九十二年度親字第一九號
    原        告    乙○○
    被        告    乙○○之女.
    兼法定代理人    甲○○
右當事人間請求確認非婚生子女事件，本院於九十二年九月二十五日言詞辯論終結，
判決如下：
    主      文
確認被告乙○○之女（即原告於民國九十一年十一月二十一日所生之女）非原告自被
告甲○○受胎所生。
訴訟費用由原告負擔。
    事      實
甲、原告方面：
  一、聲明：如主文所示。
  二、陳述：原告與被告甲○○於民國（下同）八十三年十一月二十六日結婚，於九
      十一年三月二十六日離婚，原告並於九十一年十一月二十一日產下一女，依法
      推定為原告與被告甲○○之婚生子女，惟該女並非原告自被告甲○○受胎所生
      ，為此提起本件訴訟。
  三、證據：提出戶籍謄本、出生證明書影本等件為證。
乙、被告方面：(一)認諾原告第一項聲明；(二)訴訟費用由原告負擔。
丙、本院依職權函請行政院國軍退除役官兵輔導委員會台北榮民總醫院進行親子關係
    之血緣鑑定。
    理      由
一、本件原告主張其與被告甲○○原係夫妻，於九十一年三月二十六日協議離婚，原
    告於九十一年十一月二十一日所生之女，依法雖推定為原告與甲○○之女，然事
    實上並非原告自被告甲○○受胎所生，業據其提出生證明書影本、戶籍謄本等為
    證，被告甲○○雖到庭認諾原告之請求，惟依民事訴訟法第五百九十四條，關於
    認諾之效力，於否認子女之訴不適用之，本院仍應調查其他證據以查明與事實是
    否相符。經本院函請行政院國軍退除役官兵輔導委員會台北榮民總醫院就被告乙
    ○○之女與其假設父親即訴外人李豐柏之血緣關係為親子鑑定，據覆稱：「四、
    結論：根據以上之結果分析，不能排除李豐柏與李柔儀（即被告乙○○之女）之
    親子關係，親子關係指數（ＣＰＩ值）：一五六四六．五九五一，親子關係概率
    （ＰＰ％）九九．九九三六％」，有該院九十二年七月十五日北總內字第○九二
    ○○二五四四七號函所附親子鑑定報告在卷足稽，可證被告乙○○之女血緣上父
    親為李豐柏，二被告間並不具有血緣關係，被告乙○○之女顯非原告自被告甲○
    ○受胎所生，自堪信原告之主張為真實。
二、按民法第一千零六十三條第一項推定之婚生子女，如夫妻之一方能證明妻非自夫
    受胎者，得於知悉子女出生之日起，一年內提起否認之訴，同條第二項定有明文
    。查原告於九十一年十一月二十一日受胎生下一女，原告與被告甲○○於九十一
    年三月二十六日離婚，依民法第一千零六十二條第一項及第一千零六十三條第一
    項規定，仍應推定該女為原告與被告甲○○之婚生子女，然被告乙○○之女確非
    原告自被告甲○○受胎所生，已如前述，揆諸首揭規定意旨，原告於九十二年二
    月十九日起訴，請求本院判決確認原告於九十一年十一月二十一日所生之女非被
    告甲○○之婚生子女，洵屬於法有據，應予准許。
三、據上論結，本件原告之訴為有理由，依民事訴訟法第八十一條第一款，判決如主
    文。
中      華      民      國    九十二    年      九      月    三十      日
                                        臺灣士林地方法院家事法庭
~B法      官  邱璿如
右為正本係照原本作成。
如對本判決上訴須於判決送達後廿日內向本院提出上訴狀。
中      華      民      國    九十二    年      九      月    三十      日
~B法院書記官  張雪莉


司法院資訊處製作；財團法人民間司法改革基金會備份。
